【裁判字號】    97,易,202
【裁判日期】    970229
【裁判案由】    毒品危害防制條例
【裁判全文】
臺灣板橋地方法院刑事判決               97年度易字第202號
公  訴  人  臺灣板橋地方法院檢察署檢察官
被      告  甲○○
上列被告因違反毒品危害防制條例案件，經檢察官提起公訴（96
年度偵緝字第3309號），被告於本院準備程序進行中就被訴事實
為有罪之陳述，經本院裁定進行簡式審判程序，判決如下：
    主  文
甲○○持有第一級毒品，累犯，處有期徒刑月，如易科罰金，
以新臺幣壹仟元折算壹日。扣案之海洛因貳包（驗餘淨重合計零
點貳壹貳伍公克），均沒收銷燬之；包裝上開海洛因之外包裝袋
貳個，均沒收之。
    事  實
一、甲○○前於民國82年間，因違反麻醉藥品管理條例案件，經
    本院於83年1月27日以82年度易字第7638號判決，判處有期
    徒刑4月，如易科罰金，以銀元300元折算1日確定，嗣於83
    年4月18日易科罰金執行完畢（於本案不構成累犯）。又於
    84年間，因違反麻醉藥品管理條例案件，經本院於84年5月
    29日以84年度易字第2336號判決，判處有期徒刑6月，如易
    科罰金，以銀元300元折算1日確定，嗣於83年8月12日易科
    罰金執行完畢（於本案亦不構成累犯）。再於94年間，因連
    續施用第一級毒品、第二級毒品案件，經本院於94年9月16
    日以94年度訴字第1401號判決，分別判處有期徒刑7月、4月
    ，應執行有期徒刑10月確定，入監服刑後於95年9月15日縮
    刑期滿執行完畢（於本案構成累犯）。仍不知悔改，明知海
    洛因業經毒品危害防制條例列為第一級毒品，不得持有，竟
    基於持有第一級毒品海洛因之犯意，於96年6月23日下午某
    時，在台北縣蘆洲市「尼加拉瓜」公園，向真實姓名年籍不
    詳、綽號「阿成」之成年男子購買海洛因2 包（淨重0.2180
    公克，取0.0055公克化驗，驗餘淨重0.2125公克）而無故持
    有之。嗣於96年6月23日19時許，為警在其位於臺北縣蘆洲
    市○○路30巷5號5樓頂樓加蓋鐵板屋之臥室門口及陽台花圃
    查獲上開海洛因共2包。
二、案經台北市政府警察局移送臺灣板橋地方法院檢察署檢察官
    簽分偵查起訴。
    理  由
一、程序部分：按除被告所犯為死刑、無期徒刑、最輕本刑為3
    年以上有期徒刑之罪或高等法院管轄第一審案件者外，於第
    一次審判期日前之準備程序進行中，被告先就被訴事實為有
    罪之陳述時，審判長得告知被告簡式審判程序之旨，並聽取
    當事人、代理人、辯護人及輔佐人之意見後，裁定進行簡式
    審判程序，刑事訴訟法第273條之1第1項定有明文。經核本
    件被告甲○○所犯係死刑、無期徒刑、最輕本刑為3年以上
    有期徒刑以外之罪，其於準備程序中就被訴事實為有罪之陳
    述，經法官告知簡式審判程序之旨，並聽取公訴人、被告之
    意見後，本院爰依首揭規定，合議裁定由受命法官獨任進行
    簡式審判程序，合先敘明。
二、上揭犯罪事實，業經被告甲○○於本院審理時坦承不諱，核
    與證人即被告之兄黃世忠於警詢時證述之情節相符〔見台灣
    板橋地方法院檢察署96年度他字第5605號偵查卷第3至5頁〕
    ，並有海洛因2包扣案可資佐證。而扣案之白色粉末2包，經
    送鑑定結果，實稱毛重0.6180公克、淨重0,2180公克，取
    0.0055公克化驗，驗餘淨重0.2125公克，檢出第一級毒品海
    洛因成份，此有交通部民用航空局航空醫務中心毒品鑑定書
    1紙附卷可稽〔見同上偵查卷第31頁〕。此外，復有台北市
    政府警察局刑事警察大隊搜索扣押筆錄及扣押物品目錄表各
    3份、本院96年6月22日96年度聲搜字第2629號搜索票2份在
    卷足稽，足認被告之自白與事實相符，洵堪採為認定事實之
    依據。本件事證明確，被告犯行，已堪認定。
二、核被告甲○○所為，係犯毒品危害防制條例第11條第1項持
    有第一級毒品罪。又被告於94年間，因連續施用第一級毒品
    、第二級毒品案件，經本院於94年9月16日以94年度訴字第
    1401號判決，分別判處有期徒刑7月、4月，應執行有期徒刑
    10月確定，入監服刑後於95年9月15日縮刑期滿執行完畢，
    此有臺灣高等法院被告前案紀錄表附卷可參，被告於有期徒
    刑執行完畢後5年內故意再犯本次有期徒刑以上之罪，為累
    犯，應依法加重其刑。爰審酌被告素行不佳、智識程度（國
    中畢業）、犯罪之動機、目的、手段、持有毒品之數量，犯
    後坦承犯行之態度等一切情狀，量處如主文所示之刑，並諭
    知易科罰金之折算標準，以示懲儆。又扣案之海洛因2包（
    驗餘淨重合計0.2125公克），屬查獲之第一級毒品，不問屬
    於犯人與否，均應依毒品危害防制條例第18條第1項前段併
    予宣告沒收銷燬之；而包裝上開海洛因之外包裝袋2個，為
    被告所有，用於包裹毒品，防其裸露、潮濕，便於持有、攜
    帶，供犯罪所用之物，爰依刑法第38條第1項第2款併予宣告
    沒收之。
據上論斷，應依刑事訴訟法第273 條之1 第1 項、第299 條第1
項前段，毒品危害防制條例第11條第1項、第18條第1項前段，刑
法第11條、第47條第1項、第41條第1項前段、第38條第1項第2款
，判決如主文。
本案經檢察官藍海凝到庭執行職務。
中    華    民    國    97    年    2     月    29    日
                      刑事第十庭  法  官  侯志融
如不服本判決應於送達後10日內向本院提出上訴狀。
以上正本證明與原本無異。
                                  書記官  張玉如
中    華    民    國    97    年    2     月    29    日
附錄本案論罪科刑法條全文：
毒品危害防制條例第11條
持有第一級毒品者，處3 年以下有期徒刑、拘役或新臺幣5 萬元
以下罰金。
持有第二級毒品者，處2 年以下有期徒刑、拘役或新臺幣3 萬元
以下罰金。
持有專供製造或施用第一、二級毒品之器具者，處1 年以下有期
徒刑、拘役或新臺幣1 萬元以下罰金。
持有毒品達一定數量者，加重其刑至二分之一，其標準由行政院
定之。


司法院資訊處製作；財團法人民間司法改革基金會備份。
